臺灣桃園地方法院小額民事判決
                110年度桃小字第1123號
原      告  何信旺  
被      告  何奕宬（原名：何耀威）


法定代理人  何京達  
兼
訴訟代理人  伍珈伶  
上列當事人間請求損害賠償事件，本院於民國111年1月13日言詞
辯論終結，判決如下：
主    文
被告應給付原告新臺幣9,732元，及自民國110年10月29日起至清
償日止，按週年利率5％計算之利息。
原告其餘之訴駁回。
訴訟費用新臺幣1,000元由被告負擔新臺幣400元，餘由原告負擔
。
本判決第1項得假執行。
    事實及理由
壹、程序部分：
    按小額訴訟之訴狀送達後，原告不得將原訴變更或追加他訴
    ，但擴張或減縮應受判決事項之聲明者，不在此限，民事訴
    訟法第436條之23、第436條第2項、第255條第1項但書第3款
    分別定有明文。經查，原告原對被告起訴請求：被告應給付
    原告新臺幣（下同）23,783元，及自起訴狀繕本送達翌日起
    至清償日止，按年息5％計算之利息。嗣於本院審理中變更聲
    明為如下所述，核與前開規定相符，合先敘明。
貳、實體部分：
一、原告主張：原告於民國109年11月12日21時15分許，駕駛原
    告向訴外人海豐交通企業有限公司（下稱海豐公司）所承租
    、車牌號碼000-0000號營業用小客車（下稱系爭車輛），沿
    桃園市桃園區民生路55巷欲右轉中正路62巷，行經該中正路
    48巷9號前時，因被告之MQT-6181號普通重型機車（下稱系
    爭車輛），違規停放於劃設有紅線禁止停車之轉彎處，且車
    身超出紅線甚多，致原告於右轉中正路48巷時，與肇事車輛
    發生擦撞，致系爭車輛受損（下稱系爭事故），原告因而支
    出維修費用17,063元（含鈑金工資6,160元及烤漆工資10,90
    3元），海豐公司已將對被告之債權讓與原告，且系爭車輛
    為承租之營業車輛，原告須將系爭車輛送修致於送修致營業
    損失以每日租金800元計算，共維修4日總計3,200元。爰依
    侵權行為及債權讓與之法律關係，提起本件訴訟等語並聲明
    ：被告應給付原告20,263元，及自110年10月29日起至清償
    日止，按週年利率5％計算之利息。
二、被告則以：系爭車輛之刮傷不是因與肇事車輛撞擊造成的，
    且右側車門把手拆裝與防鏽處理的部分不合理，原告請求4
    天租金損失也不合理，是原告自己不另外去租車，與被告無
    關等語，資為抗辯，並聲明：原告之訴駁回。
三、得心證之理由：
  ㈠被告應負侵權行為賠償責任：
  1.按因故意或過失，不法侵害他人之權利者，負損害賠償責任
    ，民法第184條第1項前段定有明文。次按標線依其型態原則
    上分類如下：紅實線：設於路側，用以禁止臨時停車，道路
    交通標誌標線號誌設置規則第149條第1項第5款定有明文。
    又汽車臨時停車時，應依下列規定：三、設有禁止臨時停車
    標誌、標線處所不得臨時停車；汽車停車時，應依下列規定
    ：一、禁止臨時停車處所不得停車，道路交通安全規則第11
    1條第1項第3款、第112條第1項第1款亦有明文。
  2.經查，原告主張被告於前開時間、地點，違規停放於劃設有
    紅線禁止停車之轉彎處，且車身超出紅線甚多之過失，致原
    告於右轉中正路48巷時，與肇事車輛發生擦撞，系爭車輛為
    原告承租營業使用，海豐公司已將對被告之債權讓與原告等
    情，業據其提出系爭車輛之行車執照、道路交通事故當事人
    登記聯單、估價單、租車合約、債權讓與證明書等件為證（
    見本院卷第5頁、第7頁、第36頁、第43頁），並經本院職權
    向桃園市政府警察局桃園分局桃園交通中隊調取系爭事故調
    查卷宗核閱無訛（見本院卷第12至22頁反面），復經本院當
    庭勘驗行車記錄器影像確認無誤（見本院卷第53頁反面至第
    54頁），且為被告所不爭執，堪信原告之主張為真實。
　3.被告雖抗辯系爭車輛之刮傷可能非與肇事車輛碰撞所造成，
    然系爭車輛右轉彎時，確與肇事車輛碰撞，並可見到肇事車
    輛於碰撞後左右搖晃，且系爭車輛受損之位置，亦屬於碰撞
    時最接近肇事車輛之右後方車門及右後方葉子板，當時系爭
    車輛之右後方車門及右後葉子板亦可見明顯黑色刮痕，業經
    本院勘驗現場光碟無誤（見本院卷第53頁反面至第54頁），
    且被告就此亦表示沒有意見（見本院卷第54頁），本院審酌
    系爭事故發生時各車輛之相對位置及本院當庭勘驗結果，認
    系爭車輛之黑色刮痕損害確係因與違規停放紅線之肇事車輛
    碰撞所造成，則被告就系爭事故之發生為有過失乙節，應可
    認定，原告請求被告負損害賠償責任，自屬有據。
  ㈡系爭車輛必要修復費用：
    原告主張系爭車輛必要修繕費用為17,063元（含鈑金工資6,
    160元及烤漆工資10,903元）等情，業據其提出估價單為證
    （見本院卷第7頁）。而系爭車輛之修復既無以新零件更換
    被毀損之舊零件，自無須就維修費用予以折舊。被告雖辯稱
    右側車門把手拆裝與防鏽處理的部分不合理，然並未就為何
    不合理之理由為具體之陳述說明，難認被告此部分所辯，有
    何可採之處。準此，原告請求系爭車輛必要修復費用17,063
    元，應屬有據。
　㈢車輛營業損失部分：
　　原告主張因維修系爭車輛，無法使用系爭車輛營業，致4日
    無法營業，損失以系爭車輛每日租金800元計算，4日共計3,
    200元，業據其提出租車合約在卷為證（見本院卷第36頁）
    。被告雖辯稱原告可以去租其他車輛，是原告自己不去租，
    與被告無關等語。本院審酌系爭車輛既由被告所承租營業使
    用，因系爭事故致右後門及右後葉子板有明顯黑色刮痕，確
    有送修之必要，致受有送修期間無法營業之損失，且與系爭
    事故有因果關係，原告自得向被告請求。再者，原告使用系
    爭車輛營業，依一般通常情形，其每日營業收入應至少高於
    每日租金，故原告主張以每日800元計算請求，亦屬合理。
    惟原告主張共維修4日部分，並未提出舉證證明，本院參酌
    估價單上已載明維修工時為19.8小時，加計原告送修及取車
    時間，以及每日以8小時計算，認系爭車輛所需維修之時間
    應以3日計算為適當。準此，原告可向被告請求營業損失2,4
    00元（計算式：800元×3日＝2,400元），則被告請求營業損
    失於此範圍內，應屬有據，逾此範圍，則屬無據。
  ㈣系爭車輛駕駛就系爭事故之發生與有過失：
  1.按損害之發生或擴大，被害人或其代理人或使用人與有過失
    者，法院得減輕賠償金額，或免除之，民法第217條第1項、
    第3項定有明文。次按汽車行駛時，駕駛人應注意車前狀況
    及兩車並行之間隔，並隨時採取必要之安全措施，道路交通
    安全規則第94條第3項定有明文。
  2.經查，本件被告雖有於劃設紅線禁止臨時停車處違規停車之
    過失，惟原告駕駛系爭車輛亦有轉彎時未注意車前狀況及兩
    車並行間隔之過失，本院審酌雙方各自違反注意義務之情節
    、迴避事故發生之可能性，認原告未注意車前狀況及兩車並
    行間隔之過失，同屬系爭事故之肇事原因，為與有過失。本
    院審酌雙方車輛肇事情節、過失程度等各情，認兩造就系爭
    事故應由被告負50％責任、原告負50％責任為公允。
  ㈣綜上所述，原告得請求被告賠償之金額應為9,732元【計算式
    ：（17,063元＋2,400元）×50％＝9,732元，小數點以下四捨五
    入】。
四、末按給付無確定期限者，債務人於債權人得請求給付時，經
    其催告而未為給付，自受催告時起，負遲延責任。其經債權
    人起訴而送達訴狀，或依督促程序送達支付命令，或為其他
    相類之行為者，與催告有同一之效力；又遲延之債務，以支
    付金錢為標的者，債權人得請求依法定利率計算之遲延利息
    ；而應付利息之債務，其利率未經約定，亦無法律可據者，
    週年利率為5％，民法第229條第2項、第233條第1項前段及第
    203條分別定有明文。本件原告對被告之損害賠償請求權，
    係以支付金錢為標的，無確定期限，又未約定利息，則被告
    應自受催告時起，負遲延責任，是原告就上述得請求之金額
    ，原得請求自起訴狀繕本送達被告之翌日即110年10月3日起
    （於110年9月22日寄存於被告法定代理人住所地之警察機關
    ，依法於110年10月2日生送達效力，見本院卷第28、29頁）
    至清償日止，按週年利率5％計算之利息，惟原告僅請求自11
    0年10月29日起計算之利息，自屬有據。
五、從而，原告依侵權行為及債權讓與之法律關係，請求被告給
    付如主文第1項所示，為有理由，應予准許。逾此範圍，為
    無理由，應予駁回。
六、本件原告勝訴部分係依照民事訴訟法第436條之8第1項適用
    小額訴訟程序所為被告敗訴之判決，依同法第436條之20之
    規定，應依職權宣告假執行。
七、本件事證已臻明確，兩造其餘攻擊防禦方法及舉證，經本院
    斟酌後，核與判決結果無影響，爰不予一一論述，併此敘明
    。
八、訴訟費用負擔之依據：民事訴訟法第79條。並依同法第436
    條之19規定，確定訴訟費用額如主文第3項所示。
中　　華　　民　　國　　111 　年　　2 　　月　　18　　日
                  桃園簡易庭  法  官  曾耀緯
以上為正本係照原本作成。
如不服本判決，應於送達後20日內，向本院提出上訴狀並表明上
訴理由，如於本判決宣示後送達前提起上訴者，應於判決送達後
20日內補提上訴理由書（須附繕本）。
如委任律師提起上訴者，應一併繳納上訴審裁判費。
中　　華　　民　　國　　111 　年　　2 　　月　　18　　日
                              書記官  張俊睿
附錄
一、民事訴訟法第436條之24第2項：
    對於小額程序之第一審裁判上訴或抗告，非以其違背法令為
    理由，不得為之。
二、民事訴訟法第436條之25：
    上訴狀內應記載上訴理由，表明下列各款事項：
    （一）原判決所違背之法令及其具體內容。
    （二）依訴訟資料可認為原判決有違背法令之具體事實。
三、民事訴訟法第471條第1項：（依同法第436條之32第2項規定
    於小額事件之上訴程序準用之）上訴狀內未表明上訴理由者
    ，上訴人應於提起上訴後二十日內，提出理由書於原第二審
    法院；未提出者，毋庸命其補正，由原第二審法院以裁定駁
    回之。